台灣台中地方法院刑事判決　　　　　　　　　　　　九十一年度易字第二八二七號
　　公　訴　人　臺灣臺中地方法院檢察署檢察官
　　被　　　告　丙○○
　　　　　　　　乙○○
　　　　　　　　甲○○
右列被告因恐嚇取財等案件，經檢察官提起公訴（九十一年度偵字第四０三八、二０
一八二號），本院判決如左：
    主  文
丙○○意圖為自己不法之所有，以恐嚇使人將本人之物交付，未遂，處有期徒刑伍月
，如易科罰金，以佰元折算壹日。
乙○○、甲○○共同傷害人之身體，各處拘役拾日，如易科罰金，均以佰元折算
壹日。
    事  實
一、緣丙○○與乙○○曾為男女朋友關係，因故於民國（下同）九十一年一月初分手
    。丙○○心有未甘，乃於九十一年一月六日晚上十時許，在台中縣沙鹿鎮光田綜
    合醫院，接續二次以電話向乙○○恫稱：「如不繼續和我交往，欲將偷拍之裸體
    錄影帶公開，要讓你好看，不好過！要將你毀容！」等語，以加害身體及名譽之
    事，恐嚇乙○○，乙○○因心生畏懼，乃向台中縣警察局烏日分局對丙○○提出
    告訴（丙○○因此一恐嚇犯行經本院於九十一年五月二十七日以九十一年度易字
    第一０九六號判處拘役二十日，如易科罰金，以三百元折算一日，緩刑二年確定
    ）。詎丙○○仍不知悔改，復於同年二月二日下午五時二十二分許，另行基於恐
    嚇取財之犯意，以其市內電話00－00000000號撥打乙○○使用之行動
    電話0000000000號，向乙○○恫嚇稱：如不以新臺幣（下同）十萬元
    換回伊所拍攝乙○○之裸體錄影帶，則將各寄一片錄影帶至乙○○工作之工廠及
    乙○○之父甲○○之住處公開等語，致乙○○心生畏懼，乃與其父甲○○商議；
    乙○○、甲○○二人為取回錄影帶並教訓丙○○，乃與丙○○約定在丙○○位於
    台中縣沙鹿鎮○○路一四號住處交付款項以取回錄影帶，另則糾集不詳姓名年籍
    之成年男子數人，於同日晚上十時十分許，前往丙○○上開住處，共同基於傷害
    他人身體之犯意聯絡，由該數名男子徒手或以腳踢丙○○之方式，毆打丙○○，
    致丙○○受有右眼皮、胸部、右腰部等處挫傷之傷害。
二、案經丙○○訴由台中縣警察局清水分局報告臺灣臺中地方法院檢察署檢察官暨同
    署檢察官自動檢舉偵查起訴。
    理  由
一、訊據被告丙○○、乙○○、甲○○三人固均坦承有於上開時、地會面等情不諱，
    惟均矢口否認各有何恐嚇取財、傷害犯行，被告丙○○辯稱：伊只是要乙○○將
    會款五萬八千元返還，並未向乙○○恐嚇要她拿錢來換回錄影帶云云；被告乙○○、甲○○則均辯稱：當天下午乙○○接到丙○○的恐嚇電話，要乙○○拿十萬
    元換回錄影帶，乙○○將之告知甲○○後，甲○○因恐乙○○一人前往會有危險
    ，遂陪同乙○○攜帶十萬元前往與丙○○約定之地點欲取回錄影帶，嗣因丙○○
    復來電更改放錢地點，且拒絕將錄影帶交出，甲○○乃進入丙○○住處與之理論
    ，後因丙○○表明無錄影帶，甲○○乃將丙○○臭罵一頓後，旋即離去，並未帶
    人去毆打丙○○云云。然查：(1)被告丙○○部分：右揭被告丙○○對被告即被害
    人乙○○恐嚇取財之犯行，業據被告乙○○、甲○○二人於警訊、偵查中及本院
    審理時指述綦詳；又被告丙○○曾因以加害身體、名譽之事，恐嚇被告乙○○，
    而為本院於九十一年五月二十七日以九十一年度易字第一０九六號判處拘役二十
    日，如易科罰金，以三百元折算一日，緩刑二年確定，有本院九十一年度易字第
    一０九六號刑事判決書影本一份附卷可稽，是被告丙○○既在九十一年一月間，
    即以其握有被告乙○○之裸體錄影帶為由恐嚇被告乙○○，其因前案涉有恐嚇罪
    嫌經警調查，心有未甘，復於九十一年二月二日再以同一事由，另行起意，恐嚇
    被告乙○○交付十萬元以換回裸體錄影帶，本非無可能；再被告丙○○曾於當日
    下午五時二十二分三十九秒、八時二十七分五十三秒、九時六分二十一秒及九時
    五十三分五秒，先後以其住處之市內電話00－00000000號撥打乙○○
    使用之行動電話0000000000號四次，而依被告丙○○於本院審理中先
    供稱：「第一通是下午五點多，我打電話叫她拿會錢給我，第二通是晚上八點多
    ，我打電話問她怎麼還沒有來，第三通是說我有事要出去，叫她改天再來，第四
    通我不記得了。」等語，嗣後復改稱：「我本來要她拿錢來，但是我在我家三樓
    看到樓下有三、四台車，大概十幾個人，我當然不敢下去，才叫她把錢放在我家
    圍牆旁．．．。」等語，顯見被告丙○○前揭所辯第三通電話係要乙○○改天再
    來等語，應係臨訟編纂之詞，而被告丙○○要求被告乙○○將錢放在伊住處圍牆
    旁等語，則與被告乙○○、甲○○之供詞相符，堪信為真實；又倘被告丙○○確
    係要求被告乙○○返還伊會錢五萬八千元，而非係以裸體錄影帶恐嚇被告乙○○
    ，則伊當可親自與被告乙○○見面，並就會款一事清算清楚，何需畏懼而不敢當
    面收受款項，是被告丙○○辯稱其未以裸體錄影帶向被告乙○○恐嚇取財等語，
    實不足採。況倘被告乙○○非因被告丙○○以裸體錄影帶相要脅，而如被告丙○○所言僅係會款糾紛，則被告乙○○既自認無虧欠被告丙○○會款，其必無需應
    丙○○之要求，於當日晚上赴約，由此益徵被告丙○○於當日四次撥打被告乙○○之行動電話，其電話內容應如被告乙○○所言，係被告丙○○以其手中握有拍
    攝被告乙○○裸體之錄影帶，要求被告乙○○以十萬元換回，而為恐嚇取財之犯
    行無誤，被告丙○○之罪證明確，其犯行洵堪認定。(2)被告乙○○、甲○○部分
    ：右揭被告乙○○、甲○○夥同數名姓名年籍不詳之成年男子毆打被告丙○○等
    情，業據被告丙○○於警訊、偵查中及本院審理時指述綦詳，且經證人即被告丙○○之母白碧鳳於偵查中證述：當日晚上伊兒子丙○○在講電話，說拿來了沒？
    拿來了沒？尚未講完，旋即約有三人衝進客廳，從丙○○眼睛打下去，並將丙○○拖出去倒在地上，有人踢他，有人拿椅子丟他，但沒丟中，有人拿洗衣板，沒
    有砸下去，有人叫不要砸，伊叫甲○○不要對付伊先生，甲○○說不會對付伊先
    生，那一群人說，如果再打電話去，要讓他死的很難看，乙○○在旁說不要打了
    ，他們才停手。那一群人大約有十人左右，有三台車來等語明確，證人白碧鳳雖
    係被告丙○○之母，然觀其證詞，其就被告丙○○在電話中向被告乙○○索討金
    錢一事，並未避而不談，足見其證詞應係就當日其所見之客觀事實而為描述，並
    無迴護被告丙○○之意，是其證言當可信為真實；此外，復有被告丙○○受傷之
    診斷證明書一份附卷可憑；被告丙○○既屢次以電話騷擾、恐嚇被告乙○○，並
    進而對之恐嚇取財，被告乙○○、甲○○不堪受擾，糾集數人教訓被告丙○○，
    顯與常情無違。是被告乙○○、甲○○二人所辯，應均係卸責之詞，無足憑採，
    其等犯行亦均堪認定。
二、核被告丙○○所為，係犯刑法第三百四十六條第一項、第三項之恐嚇取財未遂罪
    ；又被告丙○○已著手於恐嚇取財犯罪行為之實行而不遂，為未遂犯，爰依刑法
    第二十六條規定減輕其刑。另核被告乙○○、甲○○二人所為，均係犯刑法第二
    百七十七條第一項之普通傷害罪；被告乙○○、甲○○二人與其他數名姓名年籍
    不詳之成年男子間，有犯意之聯絡，行為之分擔，均為共同正犯。爰審酌被告丙○○前已因恐嚇危害安全罪，經本院判處拘役二十日，緩刑二年，猶不知警惕，
    一再以加害名譽之事恐嚇被告乙○○，更進而要求財物，其惡性非輕，惟念其年
    輕識淺，未能妥適處理感情問題，致罹本件犯行，暨審酌被告乙○○、甲○○二
    人之素行良好，偶因被告丙○○之恐嚇取財犯行，憤而糾集數人教訓被告丙○○
    ，致被告丙○○受有如事實欄所載之傷害，幸被告丙○○所受之傷害非鉅等一切
    情狀，分別量處如主文所示之刑，並均諭知易科罰金之折算標準，以資懲儆。
據上論斷，應依刑事訴訟法第二百九十九條第一項前段，刑法第三百四十六條第一項
、第三項、第二十六條、第二十八條、第二百七十七條第一項、第四十一條第一項前
段，罰金罰鍰提高標準條例第一條前段、第二條，判決如主文。
中      華      民      國    九十一    年     十二     月    二十四    日
                                臺灣臺中地方法院刑事第六庭
                                    法  官  許  月  馨
右正本證明與原本無異
如不服本判決，應於判決送達後十日內向本院提出上訴狀，上訴於臺灣高等法院臺中
分院( 須附繕本 )。
                                    書記官
中      華      民      國    九十一    年     十二     月    二十四    日
附錄條文：
刑法第三百四十六條：
意圖為自己或第三人不法之所有，以恐嚇使人將本人或第三人之物交付者，處六月以
上五年以下有期徒刑，得併科一千元以下罰金。
以前項方法得財產上不法之利益，或使第三人得之者，亦同。
前二項之未遂犯罰之。
刑法第二百七十七條第一項：
傷害人之身體或健康者，處三年以下有期徒刑、拘役或一千元以下罰金。
